臺灣彰化地方法院員林簡易庭民事判決
111年度員簡字第172號
原      告  合作金庫商業銀行股份有限公司

法定代理人  雷仲達  
訴訟代理人  王東隆  
被      告  張顧鏵  

上列當事人間請求清償債務事件，本院於民國111年10月13日言
詞辯論終結，判決如下：
    主      文
一、被告應給付原告新臺幣4萬6,999元，及自民國111年3月19日
    起至清償日止，按週年利率百分之1.845計算之利息，暨自
    民國111年4月20日起至清償日止，逾期在6個月以內者，按
    上開利率百分之10，逾期超過6個月者，按上開利率百分之2
    0計算之違約金。
二、被告應給付原告新臺幣9萬3,332元，及自民國111年5月23日
    起至清償日止，按週年利率百分之1.845計算之利息，暨自
    民國111年3月24日起至清償日止，逾期在6個月以內者，按
    上開利率百分之10，逾期超過6個月者，按上開利率百分之2
    0計算之違約金，每次違約狀態最高連續收取期數為9期。　
三、訴訟費用由被告負擔。
四、本判決第一、二項得假執行，但被告如以新臺幣14萬331元
    為原告預供擔保，得免為假執行。　　
    事實及理由
一、原告主張：被告分別於民國109年5月19日、110年6月23日向
    原告借款新臺幣（下同）10萬元、10萬元，且約定利息均依
    中華郵政股份有限公司2年期存款額度未達500萬元定期儲金
    利率加計週年利率百分之1計算（現為週年利率百分之1.845
    ）並機動調整，而違約金則均自應償付日起逾期在6個月以
    內者、逾期超過6個月者，各按上開利率百分之10、百分之2
    0計算，且後者借款之違約金最高僅連續收取9期；然被告嗣
    於111年2月23日即未依約清償後者借款之本息，則依借據契
    約第5條第1項第1款之規定，剩餘借款本金4萬6,999元、9萬
    3,332元之債務應視為全部到期。因此，原告茲依消費借貸
    之法律關係，請求被告給付如主文第一、二項所示之剩餘本
    金、利息與違約金等語。
二、被告未於言詞辯論期日到場，亦未提出書狀作何聲明或陳述
    。
三、原告主張之上開事實，業據其提出借款契約、增補條款契約
    書、借戶全部資料查詢單、貸放資料查詢單、放款帳務資料
    查詢單為證，而已於相當時期受合法通知之未到庭被告亦未
    提出書狀爭執，則依民事訴訟法第280條第3項前段、第1項
    前段之規定，應視同自認，故堪認上開事實為真正。從而，
    原告依消費借貸之法律關係，請求被告給付如主文第一、二
    項所示之本金、利息及違約金，為有理由，應予准許。
四、關於假執行之說明：原告勝訴部分，所命給付金額合計未逾
    50萬元，爰依民事訴訟法第436條第2項、第389條第1項第5
    款之規定，依職權宣告假執行；並依民事訴訟法第436條第2
    項、第392條第2項之規定，依職權酌定相當擔保金額，宣告
    被告預供擔保，得免為假執行。
五、訴訟費用負擔之依據：民事訴訟法第78條。
中　　華　　民　　國　　111 　年　　10　　月　　14　　日
                  員林簡易庭  法  官  許嘉仁
以上正本係照原本作成。
如不服本判決，須於判決送達後20日內向本院提出上訴狀（須按
他造當事人之人數附繕本）。如委任律師提起上訴者，應一併繳
納上訴審裁判費。
中　　華　　民　　國　　111 　年　　10　　月　　14　　日
        　　　　　　　        書記官  陳火典